臺灣高等法院民事裁定　　　　　　　　　100年度抗字第187號
　　抗　告　人
　　即債務　人　鎰億建設股份有限公司
　　法定代理人　徐素瓊
　　抗　告　人
　　即債務　人　廖啟超
　　　　　　　　廖啟明
抗告人因與相對人即債權人寰辰資產管理股份有限公司間強制執
行事件聲明異議，對於民國99 年12月6日臺灣板橋地方法院99年
度執事聲字第341號所為裁定提起抗告，本院裁定如下：
    主      文
抗告駁回。
抗告程序費用由抗告人負擔。
    理      由
一、抗告人鎰億建設股份有限公司之法定代理人為徐素瓊，有鎰
    億公司之變更登記表及商工登記資料可稽（原法院司執助卷
    第65-67頁，本院卷第10頁），於99年9月27日異議狀（原法
    院執事聲卷第5-6頁）及100年1月3日抗告狀（本院卷第 6-7
    頁）等文件上記載法定代理人為廖宏志、廖啟超，均有未合
    ，經審判長於100 年3月7日裁定就法定代理人姓名及合法印
    文予以補正，茲已據法定代理人徐素瓊就上開異議狀及抗告
    狀補正在卷（本院卷20-23 頁），因認其就異議及本件抗告
    程序均予追認，合先敘明。
二、抗告人於原法院異議及抗告意旨略以：相對人對抗告人之債
    權係受讓自中聯信託投資股份有限公司（下稱中聯信託公司
    ），抗告人曾依強制執行法第14條第1項、第2項規定，就臺
    灣士林地方法院（下稱士林地院）87年度執字第9106號、87
    年度執字第6698號執行名義核屬同一債權，有雙重執行之違
    法，對中聯信託公司提起債務人異議之訴，有該院88年度重
    訴字第73號判決確定在案，依強制執行法第14 條第3項規定
    ，對相對人已不得再行提起異議之訴。本件相對人主張之新
    臺幣（下同）5,500 萬元債權，之前中聯信託公司依士林地
    院87年度執字第9106號執行名義聲請強制執行，士林地院於
    89年12月5日扣押抗告人7,000萬元現金時並無其他債權人參
    與分配，當時即可依強制執行法第115條第2項規定發執行命
    令准許中聯信託公司收取，債權早已清償完畢，士林地院未
    為，延宕4年後另准許第三人陳德榮參與分配，並核發3,521
    萬7,94 7元債權憑證，係濫權核發不實債權憑證；縱上開扣
    押金額當時不足清償本件債權者，另尚有抗告人遭查封之31
    筆不動產可供拍賣，士林地院逕行核發債權憑證終結強制執
    行程序，顯不合法。執行法院應負防止發生之義務，是士林
    地院87年度執字第9106號強制執行程序尚未終結，相對人應
    循該執行程序續為請求，不得另為本件強制執行云云，聲明
    ：1.原裁定廢棄。2.撤銷原法院99年度司執助字第2242號執
    行名義（按應為執行程序之誤載）。3.撤銷本件債權憑證（
    按即士林地院87年度執雙字第9106號債權憑證）。4.依至89
    年12月5 日止中聯信託公司扣押收取之7,000 萬元結算債權
    。5.若有不足清償債權，續行士林地院87年度執字第9106號
    執行程序。
三、原法院司法事務官駁回抗告人之聲明，再經原法院法官駁回
    抗告人之異議，係以：於士林地院87年度執字第9106號強制
    執行程序中，原債權人中聯信託公司所執士林地院87年度促
    字第8196號支付命令暨確定證明書、原法院87年度促字第
    17578 號支付命令暨確定證明書等執行名義，形式上無瑕疵
    ，與強制執行法第4條第1項第1款、第6條第1項第1款規定相
    符，屬合法有效。抗告人廖啟明曾對該執行名義聲明異議，
    業經士林地院裁定駁回後，再經本院以90年度抗字第2113號
    裁定駁回抗告確定，益證該執行名義合法。士林地院於93年
    9月22日做成分配表，指定於93 年10月21日進行分配，因其
    他債權人不同意抗告人廖啟明就該分配表提出異議，士林法
    院通知抗告人廖啟明應於10日內提出已經提起分配表異議之
    訴之證明，逾期將依該分配表辦理云云，抗告人廖啟明依上
    開通知聲明異議，迭經士林地院、本院及最高法院駁回確定
    ，是士林地院依該分配表辦理，並於94 年5月18日就未受清
    償部份核發債權憑證予原債權人中聯信託公司，並無違誤，
    故相對人持該債權憑證向臺灣臺北地方法院（下稱臺北地院
    ）聲請強制執行係合法，抗告人請求撤銷原法院板院輔99司
    執助字第2242執行命令，無從准許，為其裁判之基礎。
四、按強制執行，依執行名義為之，強制執行法第4條第1項定有
    明文。是強制執行事件之當事人，依執行名義之記載定之，
    應為如何之執行，則依執行名義之內容定之，至於執行事件
    之債權人有無執行名義所載之請求權，執行法院無審認判斷
    之權，最高法院63年台抗字第376號判例著有明文。
五、查本件相對人於96 年12月4日自中聯信託公司受讓對抗告人
    之債權後，執中聯信託公司之前取得之士林地院87年度執雙
    字第9106號債權憑證（下稱系爭債權憑證）為執行名義，向
    臺北地院聲請強制執行，該院以99年度司執字第60275 號清
    償債務強制執行事件受理，對抗告人及債務人闕文玲、廖啟
    清等人所有財產為強制執行程序，因抗告人之財產有部分位
    於原法院之管轄區域內，臺北地院遂以99年7月9日北院木99
    司執公字第60275 號函囑託原法院為強制執行，有臺北地院
    檢送之強制執行聲請狀、債權憑證、債權讓與聲明書、債權
    讓渡書、債 權移轉通知函4件及郵件收件回執、士林地院87
    年度執字第9106號分配表、分配結果彙總表、抗告人之財產
    歸屬資料清單及名下土地及建物登記謄本、臺北地院囑託執
    行函文等件為證（台北地院執行卷第5-9、12-13、15-25 頁
    ，原法院司執助卷第6 頁），並經原法院依職權調閱上開執
    行卷宗審認無誤，而相對人所持之士林地院87年度執雙字第
    9106號債權憑證形式上為真正，核與強制執行法第4條第1項
    第6款、第6條第1項第6款規定相符，應屬合法有效之執行名
    義，堪認原法院受囑託進行本件強制執行程序，於法並無違
    誤，抗告人就此仍予指摘，應非可採。
六、抗告人雖指摘：士林地院87年度執字第9106號強制執行事件
    中已扣押抗告人現金7,000 萬元，若發准許債權人收取命令
    即得清償本件債權5,500 萬元全部，竟未為之；且該強制執
    行程序另尚有抗告人已查封之不動產可供執行，該法院竟以
    核發系爭債權憑證終結強制執行程序，並不合法，是該強制
    執行程序應尚未終結，本件相對人主張之債權應於該強制執
    行程序中繼續執行云云。然查抗告人上開指摘事由，均係針
    對士林地院87年度執字第9106號強制執行事件中實施之強制
    執行方法或應遵行之程序有所不服，依法應由抗告人於該強
    制執行程序中向士林地院聲明異議以資救濟，非本件僅就執
    行名義為形式審查之受囑託執行法院即原法院所得調查審究
    之事項。又於士林地院核發系爭債權憑證後，有任何消滅或
    妨礙相對人所執系爭債權憑證請求之事由或範圍者，抗告人
    應依強制執行法第14條規定提起債務人異議之訴以資解決，
    至於抗告人是否因之前曾對相對人提起債務人異議之訴，依
    強制執行法第14條第3 項規定嗣即無從再提起債務人異議之
    訴，亦應於其提起債務人異議之訴後由承審法院認定，非謂
    抗告人即得於本件強制執行程序以聲明異議方式對上開事由
    予以指摘，故抗告人指摘各節，均為無理由。
七、綜上所述，抗告人指摘之士林地院87年度執字第9106號強制
    執行程序不應核發系爭債權憑證終結，本件相對人應依該強
    制執行繼續執行云云，均非可採，是抗告人聲明異議，為無
    理由，應予駁回。原法院司法事務官駁回抗告人之聲明，再
    經原法院法官駁回抗告人之異議，並無不合，抗告人仍執陳
    詞提起抗告，為無理由，應予駁回。
八、據上論結：本件抗告為無理由，依強制執行法第30條之1，
    民事訴訟法第495條之1第1項、第449條第1項、第95條、第
    78條，第85條第1項本文，裁定如主文。
中    華    民    國    100    年    3    月    31    日
                    民事第一庭
                        審判長法  官  張耀彩
                              法  官  盧彥如
                              法  官  林金吾
正本係照原本作成。
本裁定除以適用法規顯有錯誤為理由外，不得再抗告。如提起再
抗告，應於收受後10日內委任律師為代理人向本院提出再抗告狀
。並繳納再抗告費新台幣１千元。
中    華    民    國   100    年    3     月    31    日
                              書記官  張淑芳